臺灣彰化地方法院刑事判決　　　　　　　96年度訴字第1263號
公　訴　人　臺灣彰化地方法院檢察署檢察官
被　　　告　甲○○
　　　　　　　　　　（另案在臺灣彰化監獄彰化分監執行中）
上列被告因毒品危害防制條例案件，經檢察官提起公訴（96年度
毒偵字第2945號），經本院依簡式審判程序，判決如下：
    主    文
甲○○施用第一級毒品，處有期徒刑拾壹月，扣案之第一級毒品
海洛因壹包（淨重零點肆陸公克，空包裝重零點貳捌公克）沒收
銷燬之；又施用第二級毒品，處有期徒刑伍月，扣案之第二級毒
品甲基安非他命壹包（警秤毛重約零點公克）沒收銷燬之。應
執行有期徒刑壹年貳月，扣案之第一級毒品海洛因壹包（淨重零
點肆陸公克，空包裝重零點貳捌公克）、第二級毒品甲基安非他
命壹包（警秤毛重約零點公克）均沒收銷燬之。
 　 事    實
一、甲○○前於民國93年間，因施用毒品案件，經本院裁定送觀
    察、勒戒後，認無繼續施用毒品傾向，於93年10月28日執行
    完畢釋放，並由臺灣彰化地方法院檢察署檢察官於同日，以
    93年度毒偵字第3456號、第3912號為不起訴處分確定在案。
    詎猶不知悛悔，復基於施用第一級毒品海洛因之犯意，於觀
    察、勒戒執行完畢釋放後5 年內之96年5 月2 日下午3 時許
    ，在雲林縣西螺鎮中油加油站廁所內，以將海洛因置入針筒
    內摻水稀釋後注射之方式，施用第一級毒品海洛因1 次。另
    基於施用第二級毒品甲基安非他命之犯意，於觀察、勒戒執
    行完畢釋放後5 年內之96年5 月1 日上午10時許，在雲林縣
    西螺鎮果菜市場廁所內，以將甲基安非他命置於玻璃球內燒
    烤產生煙霧而吸食之方式，施用第二級毒品甲基安非他命 1
    次。嗣為警於96年5 月2 日晚上10時20分許，在其位於彰化
    縣永靖鄉浮圳村圳中巷17號之住處查獲，並扣得其所有之第
    一級毒品海洛因1 包（淨重0.46公克，空包裝重0.28公克）
    、第二級毒品甲基安非他命1 包（警秤毛重約0.3 公克）。
二、案經彰化縣警察局員林分局報請臺灣彰化地方法院檢察署檢
    察官偵查起訴。
 　 理    由
一、本件被告甲○○所犯係死刑、無期徒刑、最輕本刑為3 年以
    上有期徒刑以外之罪，其於準備程序就前揭被訴事實為有罪
    之陳述，經受命法官告知簡式審判程序之旨，並聽取其與公
    訴人之意見後，本院認無不得或不宜改依簡式審判程序進行
    之處，爰依刑事訴訟法第273 條之1 第1 項、第284 條之1
    ，裁定本案由受命法官獨任進行簡式審判程序，合先敘明。
二、上開事實，業據被告甲○○於警詢、偵訊、本院準備程序及
    審理時坦承不諱（見彰化縣警察局員林分局員警分偵字第09
    60008707號刑案偵查卷第1-4 頁，臺灣彰化地方法院檢察署
    96年毒偵字第2164號卷第12、13頁，本院96年度訴字第1263
    號卷第13、19、20頁），且查：
（一）被告尿液經以氣相層析質譜儀（即ＧＣ／ＭＳ）方法檢驗
      結果，確均呈第一級毒品海洛因於人體代謝後之嗎啡、第
      二級毒品甲基安非他命之陽性反應，有彰化縣警察局員林
      分局委託檢驗尿液代號與真實姓名對照認證單、詮昕科技
      股份有限公司96年5 月10日第00000000號濫用藥物尿液檢
      驗報告各1 份附卷足證（見彰化縣警察局員林分局員警分
      偵字第0960008707號刑案偵查卷宗第17頁，臺灣彰化地方
      法院檢察署96年度毒偵字第2164號卷第23頁），此外，復
      有照片3 張在卷可稽，及被告所有之第一級毒品海洛因1
      包（淨重0.46公克，空包裝重0.28公克）、第二級毒品甲
      基安非他命1 包（警秤毛重約0.3 公克）扣案可佐（見彰
      化縣警察局員林分局員警分偵字第0960008707號刑案偵查
      卷宗第23頁，臺灣彰化地方法院檢察署96年度毒偵字第21
      64號卷第7-10頁，96年度毒偵字第2945號卷第5頁），是
      認被告自白核與事實相符。
（二）依鑑識實務，按海洛因施用入人體後水解還原成嗎啡，再
      循嗎啡之代謝方式排出體外，且吸食或施打煙毒者，經人
      體代謝作用於8 小時內，即有30％之量排出，24小時之後
      ，續有約剩餘量之90％再排出，72小時之後仍有剩餘微量
      排出，吸食或施打者個人體質不同，其排出時間亦會有差
      異；次按甲基安非他命經口服投與後，約70％於24小時內
      自尿液中排出，其尿液內甲基安非他命成分之檢出，與其
      投與甲基安非他命方式、投與量、個人體質、採尿時間、
      檢測儀器之精密有關，通常採尿液是否呈陽性反應，應以
      投與後24小時所採為宜，一般可驗出甲基安非他命成分之
      最長時間為1 日至5 日。是依上開說明，佐以被告前揭尿
      液檢驗報告，被告自白於前揭時間分別施用第一級毒品海
      洛因、第二級毒品甲基安非他命各1 次等語，足認被告自
      白核與事實相符，堪可採為論罪科刑之依據。
（三）被告前於93年間，因施用毒品案件，經本院裁定送觀察、
      勒戒後，認無繼續施用毒品傾向，於93年10月28日執行完
      畢釋放，並由臺灣彰化地方法院檢察署檢察官於同日，以
      93年度毒偵字第3456號、第3912號為不起訴處分確定，此
      有臺灣高等法院被告前案紀錄表及臺灣彰化地方法院檢察
      署刑案資料查註紀錄表各1 份在卷可考。其乃於觀察勒戒
      執行完畢後5 年內再犯本件之施用第一級、第二級毒品罪
      ，依毒品危害防制條例第23條第2 項之規定，均應依法追
      訴、審判。綜上，本案事證明確，應予依法論科。
三、核被告甲○○所為，係犯毒品危害防制條例第10條第1 項之
    施用第一級毒品罪及同條第2 項之施用第二級毒品罪。其施
    用第一、二級毒品而持有之低度行為，各為施用第一、二級
    毒品之高度行為所吸收，均不另論罪。被告所犯上開2 罪間
    ，犯意各別，行為殊異，應分論併罰。爰審酌被告前因施用
    毒品犯行曾經觀察勒戒，竟又再施用毒品不輟，顯然其意志
    力薄弱，迄未戒除毒癮，無視於毒品對於自身健康之戕害及
    國家對於杜絕毒品犯罪之禁令，惡性非輕，惟兼衡被告施用
    第一、二級毒品之手段、次數僅各1 次，且其犯行性質上乃
    屬對自我身心健康之自戕行為，尚未嚴重破壞社會秩序、侵
    害他人權益，及犯後自始坦承犯行等一切情狀，分別量處如
    主文所示之刑，並定其應執行之刑。扣案之白色粉末1 包（
    淨重0.46公克，空包裝重0.28公克），經法務部調查局以化
    學呈色法、氣相層析質譜儀分析法檢驗，呈海洛因陽性反應
    ，有該局96年5 月28日調科壹字第09623046820 號鑑定書在
    卷可憑（見臺灣彰化地方法院檢察署96年度毒偵字第2945號
    卷第5 頁）；扣案之白色晶體1 包（警秤毛重合計約0.3 公
    克），經警以聯勤204 廠製造之煙毒檢驗包試劑初步檢驗結
    果，呈甲基安非他命陽性反應，有彰化縣警察局員林分局查
    獲涉嫌毒品危害防制條例毒品初步檢驗報告單1 紙在卷可查
    （見彰化縣警察局員林分局員警分偵字第0960008707號刑案
    偵查卷宗第20頁），分屬查獲之第一級、第二級毒品，是應
    不問屬於犯人與否，均依毒品危害防制條例第18條第1 項前
    段規定，沒收銷燬之。
據上論斷，應依刑事訴訟法273 條之1 第1 項、第299 條第1 項
前段，毒品危害防制條例第10條第1 項、第2 項、第18條第1 項
前段、第23條第2 項，刑法第11條、第51條第5 款，判決如主文
。
本案經檢察官莊佳瑋到庭執行職務。
中　　華　　民　　國　　96　　年　　8 　　月　　22　　日
                  刑事第八庭    法  官  林秉暉
以上正本證明與原本無異。
如不服本判決，應於判決送達後10日內，向本院提出上訴書狀，
上訴書狀應「敘述具體上訴理由」，並按他造當事人之人數附繕
本。「切勿逕送上級法院」。
中　　華　　民　　國　　96　　年　　8 　　月　　22　　日
                                書記官  梁高賓
毒品危害防制條例第10條
施用第一級毒品者，處6月以上5年以下有期徒刑。
施用第二級毒品者，處3年以下有期徒刑。
